【裁判字號】    90,簡抗,20
【裁判日期】    900629
【裁判案由】    返還無權佔有房屋
【裁判全文】
臺灣臺北地方法院民事判決  九十度簡抗字第二○號
    抗  告  人  乙○○
    即上訴人              送達.
    相  對  人  甲○○    住臺.
    即被上訴人
右當事人間請求返還無權占有房屋事件，抗告人即上訴人對於民國九十年二月二日本
院八十八年度簡字第一七號裁定提起抗告，本院裁定如左：
    主      文
抗告駁回。
抗告程序費用由抗告人負擔。
    理      由
一、抗告意旨略以：抗告人即上訴人係於民國九十年一月五日接獲本院民事執行處八
    十九年度民執寅字第二二六四四號執行通知，發見有異，始於九十年一月十八日
    親至民事紀錄科領受本院八十八年度簡字第一七號判決，原寄存之警察機關既未
    將上開判決書交付抗告人，自不得視為抗告人已收受該等判決，抗告人於九十年
    一月十九日提起上訴，並未逾民事訴訟法第四百四十條所定之法定期間等語。
二、按民事訴訟法第一百三十八條所規定之寄存送達，係以將文書寄存送達地之自治
    或警察機關，並作送達通知書，黏貼於應受送達人住居所、事務所或營業所門首
    時，為送達之時，應受送達人究於何時前往領取應受送達之文書，或並未前往領
    取，該文書嗣經退還原送達法院，於送達之效力均無影響，最高法院八十九年臺
    聲字第一三號著有判決意旨可資參照。經查本院八十八年度簡字第一七號第一審
    判決經交郵局人員送達上開處所，因無法投遞，已於八十九年三月十五日將送達
    通知書黏貼於抗告人上開住居所門首，並將上開判決書寄存送達地之警察機關即
    臺北市政府警察局中正第二分局南昌路派出所，已據本院向臺北市政府警察局中
    正第二分局函查屬實，並有送達證書、臺北市政府警察局中正第二分局九十年五
    月八日北市警中正二分刑字第九０六一五七八二００號函及函附之受理訴訟文書
    寄存登記表附卷可憑，揆諸前揭判決意旨諭示，本院八十八年度簡字第一七號第
    一審判決於八十九年三月十五日郵局人員將之寄存於臺北市政府警察局中正第二
    分局南昌路派出所，並作送達通知書，黏貼於抗告人上開住所門首時，即已合法
    送達，至抗告人事後是否前往領取該等文書，於送達之效力均不生影響，抗告人
    主張原寄存之警察機關未將上開判決書交付抗告人，自不得視為抗告人已收受該
    等判決等語，尚非可採。
二、本院八十八年度簡字第一七號第一審判決既已於八十九年三月十五日合法送達，
    抗告人遲至九十年一月十九日始行提起上訴，顯已逾上訴期間，原法院裁定駁回
    其上訴，經核並無違誤，抗告意旨指摘原裁定不當，求予廢棄，為無理由，應予
    駁回。
三、依民事訴訟法第四百九十二條第一項、第九十五條、第七十八條，裁定如主文。
中      華      民      國    九十      年      六      月    二十九    日
                            民事第四庭審判長法      官   鄭純惠
                                            法      官   胡宗淦
                                            法      官   陳秀貞
右為正本係照原本作成
不得再抗告
中      華      民      國    九十      年      七      月      五      日
~B法院書記官  林秀妙


司法院資訊處製作；財團法人民間司法改革基金會備份。
